臺灣臺東地方法院臺東簡易庭民事簡易判決　　　　　九十年度東簡字第一一三號
　　原　　　告　林參天
　　被　　　告　劉榮隆
右當事人間請求給付票款事件，本院判決如左：
    主  文
被告應給付原告新台幣貳拾萬捌仟捌佰元，及其中新台幣壹拾萬捌仟捌佰元自民國八
十九年七月二十三日起；新台幣壹拾萬元自民國八十九年七月二十六日起，均至清償
日止，按年息百分之六計算之利息。　　　　
訴訟費用由被告負擔。
本判決得假執行。
    事 實 及 理 由
甲、原告之聲明：如主文所示。
乙、事實摘要：原告起訴主張，訴外人梁萬樞前向原告借款，並交付如附表所示，由
    被告為發票人之支票二紙（下稱系爭支票），以作為清償借款之用，詎屆期提示
    ，竟不獲付款，爰起訴請求判決被告給付如聲明。被告則未於最後言詞辯論期日
    到場，惟據其以前到場所之為之陳述則以：被告只有在系爭支票上蓋章，未填日
    期及金額；嗣並將系爭支票借予訴外人即被告之姊夫吳文浩，訴外人吳文浩再將
    系爭支票與訴外人梁萬樞交換等語，資為抗辯。
丙、法院之判斷：
一、經查，原告主張系爭支票係訴外人梁萬樞向其借款時所交付之事實，業據提出支
    票二紙、退票理由單四紙（均為影本）為證，並為被告所不爭執，堪信為真實。
二、再查，原告主張被告應負發票人責任之事實，雖為被告所否認，並抗辯稱其僅在
    系爭支票上蓋章，未填金額及日期等語。惟按當事人主張有利於己之事實者，就
    其事實有舉證之責任；支票為無因證券，在支票上簽名者，依票上所載文義負責
    ；票據上簽名，得以蓋章代之。民事訴訟法第二百七十七條、票據法第五條第一
    項及第六條各定有明文。被告僅空言抗辯稱系爭支票為空白支票，又未向本院陳
    報所舉證人之住址，致本院無從調查，是被告既不能舉證證明，則其所為前開抗
    辯，本院認尚不足採，原告之主張，則堪信為真實。
三、按發票人應照支票文義擔保支票之支付。執票人向支票債務人行使追索權時，得
    請求自為付款提示日起之利息，如無約定，依年息六釐計算，票據法第一百二十
    六條、第一百三十三條分別定有明文。本件被告就系爭支票應對原告負發票人責
    任之事實，前已認定，從而原告請求被告給付如聲明所示之金額及利息，揆諸前
    揭法律規定，為有理由，應予准許。
四、本判決係命清償票據上債務，依民事訴訟法第三百八十九條第一項第四款規定，
    應依職權宣告假執行。
五、依民事訴訟法第七十八條、第三百八十五條第一項前段、第三百八十九條第一項
    第四款，判決如主文。
中 　　華　 　民　　　國　　九十  　年　　　七　　　月　    三十 　　　日
　　　　　　　　　　　　　　　臺灣臺東地方法院臺東簡易庭
                                  法      官   張震武
 
~FO
~T48
┌───────────────────────────────────┐
│附表：                                   九十年度東簡字第一一三號     │
├───┬──────┬─────┬─────┬──────┬─────┤
│發票人│發  票  日  │票面金額  │付  款  人│ 提示日即利 │ 支票號碼 │
│      │（民國）    │（新台幣）│          │ 息起算日   │          │
│      │            │          │          │ （民國）   │          │
├───┼──────┼─────┼─────┼──────┼─────┤
│劉榮隆│八十九年七月│壹拾萬捌  │保證責任台│ 八十九年七 │ ○○○八 │
│      │十三日      │仟捌佰元  │東市信用合│ 月二十三日 │ 九六一   │
│      │            │          │作社卑南分│            │          │
│      │            │          │社        │            │          │
├───┼──────┼─────┼─────┼──────┼─────┤
│同  右│八十九年七月│壹拾萬元  │同右      │ 八十九年七 │ ○○○八 │
│      │二十六日    │          │          │ 月二十六日 │ 九六四   │
│      │            │          │          │            │          │
└───┴──────┴─────┴─────┴──────┴─────┘
右為正本係照原本作成
如不服本判決，應於送達後二十日內，向本院提出上訴狀並表明上訴理由，如於本判
決宣示後送達前提起上訴者，應於判決送達後二十日內補提上訴理由書（須附繕本）
                                  法院書記官   徐宗賢
中        華          民        國    九十    年    八     月    二      日